臺灣高等法院臺南分院刑事判決
                                   111年度上訴字第1335號
上  訴  人
即  被  告  梁育銘  


選任辯護人  蘇文斌律師
            郭子誠律師
            方彥博律師
上列上訴人因毒品危害防制條例案件，不服臺灣臺南地方法院11
0年度訴字第1298號中華民國111年6月30日第一審判決（起訴案
號：臺灣臺南地方檢察署110年度偵字第23623號），提起上訴，
本院判決如下：
    主　文
上訴駁回。
    理　由
一、原判決關於被告郭榮均所處罪刑，未經檢察官及被告郭榮均
    提起上訴，應已確定，此部分不在本院審理範圍。
二、民國110年6月18日修正施行之刑事訴訟法第348條規定：「
    上訴得對於判決之一部為之。對於判決之一部上訴者，其有
    關係之部分，視為亦已上訴。但有關係之部分為無罪、免訴
    或不受理者，不在此限。上訴得明示僅就判決之刑、沒收或
    保安處分一部為之」。同日修正施行之刑事訴訟法施行法第
    7條之13規定：「中華民國110年5月31日修正通過之刑事訴
    訟法施行前，已繫屬於各級法院之案件，於施行後仍適用修
    正前刑事訴訟法第348條規定；已終結或已繫屬於各級法院
    而未終結之案件，於施行後提起再審或非常上訴者，亦同」
    。經查：本案於上述規定修正施行之後111年10月19日始繫
    屬於本院（見本院卷第3頁），上訴之效力及範圍應依修正
    後第348條規定。而原審判決後，檢察官並未提起上訴，而
    被告明示僅針對其刑之部分上訴，檢察官和被告、辯護人雙
    方均同意本院僅就原判決量刑事項進行證據調查及辯論（本
    院卷第116-117頁審理筆錄參照）。因此，本件審判範圍僅
    就原判決量刑妥適與否進行審理，本案犯罪事實、所犯法條
    及論罪部分之認定，當事人均沒有爭執，除原審有關累犯之
    前科記載應予補充如後外，其餘均引用第一審判決書所記載
    之事實、證據、論罪及沒收（如附件），合先敘明。
三、被告上訴及其於審理時辯解略以：
　㈠被告所犯之前案與本案罪質不同，依司法院釋字第775號解釋
    意旨，不應依累犯規定加重其刑，原判決就此應有違誤。
　㈡依臺南市政府警察局第四分局之回函，被告確實坦承犯行，
    且供出毒品來源劉宗霖供員警追查，其犯後態度良好，雖因
    檢警無法追查劉宗霖為被告毒品上游，但此已可見被告犯後
    態度良好，在此被告無法依毒品危害防制條例第17條第1項
    減輕其刑之情況下，被告應有情輕法重得依刑法第59條規定
    酌減其刑之情事，原判決未依該規定對被告減輕其刑，應有
    未當。
　㈢綜上，原判決對被告之量刑及所定之刑均嫌過重，應予撤銷
    改判，量處被告較輕之刑。
四、駁回上訴之理由
　㈠原審依累犯規定對被告加重其刑，並無不當
　1.被告甲○○前因 ①犯強盜案件，經臺南地院94年度訴字第1417
    號判處有期徒刑7年6月，上訴後，分別經本院以95年度上訴
    字第356號、最高法院95年度台上字第5541號判決駁回上訴
    確定；又因犯詐欺案件，經臺南地院95年度簡字第1846號判
    處有期徒刑3月確定，上述二罪經臺灣臺南地方法院以96年
    度聲減字第1607號裁定減刑，並定應執行刑為7年6月15日確
    定，並與上開強盜罪合併定應執行刑7年6月15日確定，於10
    0年6月24日縮短刑期假釋出監，因假釋期間再犯他罪，經撤
    銷假釋後，應執行殘刑2年7月30日。②犯違反槍砲彈藥刀械
    管制條例案件，經臺南地院101年度訴字第1072號判處有期
    徒刑1年10月確定；又因施用第二級毒品，經臺南地院102年
    度簡字第407號、102年度易字第641號分別判處有期徒刑3月
    、4月確定；上述各罪經臺南地院102年度聲字第2469號裁定
    合併定應執行刑有期徒刑2年2月確定。③施用第二級毒品案
    件，經臺灣臺南地方法院以102年度易字第641號各判處4月
    、3月，應執行有期徒刑6月，被告上訴後經本院以102年度
    上易字第501號撤銷改判有期徒刑4月確定；又因施用第二級
    毒品，經臺灣臺南地方法院以102年度簡字第1938號、1750
    號判決分別判處有期徒刑3月、4月確定；上述各罪經本院以
    103年度聲字第8號裁定合併定應執行刑有期徒刑10月確定。
    ④因犯偽證案件，經臺灣臺南地院103年度簡字第1301號判決
    ，判處有期徒刑4月確定。上述①②③④罪接續執行，於107年7
    月16日縮短刑期假釋出監，付保護管束，於108年2月5日保
    護管束期滿，假釋未經撤銷，以已執行論等情，有臺灣高等
    法院被告前案紀錄表在卷可查，被告於5年內故意再犯本件
    有期徒刑以上之各罪，均為累犯。而依司法院釋字第775號
    解釋之解釋文及理由意旨，係指構成累犯者，不分情節，一
    律加重最低本刑，於不符合刑法第59條所定要件之情形下，
    致生行為人所受之刑罰超過其所應負擔罪責之個案，不符罪
    刑相當原則、比例原則，於此範圍內，在刑法第47條第1項
    修正前，為避免發生上述罪刑不相當的情形，法院就該個案
    應裁量是否加重最低本刑；依此，該解釋係指個案應量處最
    低法定刑、又無法適用刑法第59條規定減輕之情形，法院應
    依此解釋意旨裁量不予加重最低本刑。然本案被告並無上開
    解釋文所示情形，本院認依刑法累犯規定加重其刑，並無使
    被告所受之刑罰超過其所應負擔罪責，而違反罪刑相當原則
    、比例原則之情形，且被告構成累犯之前案已犯施用毒品案
    件，其於前案徒刑執行完畢，未生警惕，故意再犯同屬毒品
    犯罪而情節更重之本案販賣毒品、轉讓禁藥犯罪，足見前案
    徒刑執行並無成效，其對刑罰之反應力顯然較為薄弱，是本
    院亦認被告本案犯行，應依刑法第47條第1項規定加重其最
    低本刑（法定刑為無期徒刑部分依法不得加重）。被告僅以
    其前案與本案保護之法益、犯罪情節並不相似，認依上述司
    法院大法官會議解釋意旨，應不得加重，此部分上訴並無理
    由。
  ㈡被告並無毒品危害防制條例第17條第1項得減輕其刑之情事
　　被告雖供稱：其毒品來源為劉宗霖，但檢、警偵查後，均無
    法由被告供述查獲劉宗霖販賣毒品有效事證，有臺南市政府
    警察局刑事警察大隊111年3月1日函該隊偵辦溯源甲○○販賣
    毒品案職務報告書、臺灣臺南地方檢察署111年5月9日函暨
    臺南市政府警察局刑事警察大隊111年4月26日函及職務報告
    書、臺南市政府警察局刑事警察大隊111年11月3日函暨偵查
    報告、111年3月16日刑事案件報告書在卷可查(見原審卷第9
    1-143、175-179、153-155頁），原審認檢警機關並無因被
    告之供述而查獲毒品來源，本案應無毒品危害防制條例第17
    條第1項規定之適用，並無不當。
  ㈢原審未依刑法第59條規定對被告酌減其刑，亦無不當
　1.按犯罪之情狀顯可憫恕，認科以最低度刑仍嫌過重者，固得
    依據刑法第59條規定酌量減輕其刑。條文所謂犯罪情狀，必
    須有特殊之環境及原因，在客觀上顯然足以引起一般同情，
    認為縱予宣告法定最低刑度猶嫌過重；而所謂犯罪情狀顯可
    憫恕，係指裁判者審酌刑法第57條各款所列事項，以行為人
    之責任為基礎之一切情狀，予以全盤考量後，認其程度已達
    顯可憫恕之程度，始有其適用。
　2.被告上訴雖以前詞認其應有刑法第59條之適用，惟查，販賣
    甲基安非他命，無視於國家禁令，嚴重影響社會治安、戕害
    國人健康，造成毒品氾濫，被告無視國家禁令，為本件10次
    販賣第二級毒品及1次轉讓禁藥犯行，且其如原判決附表所
    示之販賣金額非微，獲利非如大盤、中盤毒梟，惟其犯罪當
    時之情節，並無何特殊之原因與環境，在客觀上自無足以引
    起一般同情，而顯然可憫之情狀。再者，販賣第二級毒品罪
    法定最低刑度為有期徒刑10年，被告依累犯規定加重其刑後
    ，依偵審中均自白之規定減輕其刑，法定最低本刑為有期徒
    刑5年1月；另被告所犯轉讓禁藥罪，其法定刑為7年以下有
    期徒刑，相較被告販賣第二級毒品與轉讓禁藥之犯罪情節，
    應無過重情事，是被告上訴主張其如原判決附表所示販賣第
    二級毒品罪、轉讓禁藥罪，均應依刑法第59條規定減輕其刑
    云云，於法自有未合。原審未予適用刑法第59條規定，並無
    不當，被告此部分上訴，亦無理由。
  ㈣被告另上訴主張原審各罪量刑及定應執行刑過重部分，亦無
    理由：
　　量刑之輕重，係事實審法院得依職權自由裁量之事項，茍已
    斟酌刑法第57條各款所列情狀而未逾越法定刑度，亦無明顯
    違背罪刑相當原則，不得遽指為違法；上級法院對於下級法
    院之職權行使，原則上應予尊重。經查：
　1.原審審理後，認為：被告深知甲基安非他命戕害人體身心健
    康之鉅，亦明知持有、販賣甲基安非他命為政府嚴厲查禁之
    行為，仍無視法令禁制，販賣甲基安非他命與他人牟利或轉
    讓甲基安非他命與他人施用，所為均有害他人身體健康，危
    害社會治安和善良秩序，更顯見其漠視政府防制毒品之政策
    與決心，殊屬不該。另衡酌被告各次販賣、轉讓與他人之甲
    基安非他命之數量及販賣毒品之所得，坦承犯行之犯後態度
    ，兼衡被告甲○○於原審自陳之智識程度、家庭生活狀況等一
    切情狀，就被告販賣第二級毒品各罪判處有期徒刑各5年2月
    、5年4月、5年6月及5年8月之有期徒刑（詳如原判決附表編
    號1-10所示），就被告轉讓禁藥罪判處有期徒刑8月（詳如
    原判決附表編號11所示），已經就刑法第57條所列各款例示
    情狀詳為斟酌，並已審酌被告上訴所稱之家庭、生活狀況。
    另原審量處被告販賣第二級毒品各罪（即原判決附表編號1-
    10）之刑，均係依被告販賣之毒品數量、金額，或在法定最
    低刑度（被告販賣第二級毒品犯行，經先後適用刑法第47條
    第1項、毒品危害防制條例第17條第2項刑的加重、減輕事由
    後，最輕應判處有期徒刑5年1月）往上酌加數月（5年2月、
    5年4月、5年6月及5年8月）；就被告轉讓禁藥罪部分，相較
    該罪之法定刑為7年以下有期徒刑，原審量處有期徒刑8月，
    亦屬輕度量刑，客觀上並無過重之虞。
　2.其次，數罪併罰之定應執行之刑，並非予以犯罪行為人不當
    之利益，為一種特別的量刑過程，乃對犯罪行為人本身及所
    犯各罪之總檢視，依刑法第51條第5 款之規定，採限制加重
    原則，資為量刑自由裁量權之外部界限，並應受法秩序理念
    規範之比例原則、平等原則、責罰相當原則之內部抽象價值
    要求界限之支配，使以輕重得宜，罰當其責，兼顧刑罰衡平
　　原則（最高法院100年度台上字第21號判決意旨參照) ；數
    罪併罰定應執行刑之裁量標準，其裁量應兼衡罪責相當及特
    別預防之刑罰目的，具體審酌整體犯罪過程之各罪關係(例
    如各行為彼此間之關聯性（數罪間時間、空間、法益之異同
    性）、所侵害法益之專屬性或同一性、數罪對法益侵害之加
    重效應，及罪數所反應行為人人格及犯罪傾向等情狀綜合判
    斷，為妥適之裁量（最高法院104年度台抗字第718號裁定意
    旨參照) 。本案原審考量就被告所犯之罪，斟酌被告所犯之
    罪均與毒品相關，其犯罪時間、手段及侵害法益均相近，並
    考量刑罰效果之邊際遞減關係等因素，就被告本案犯行，定
    其應執行有期徒刑6年2月，客觀上已經依據定應執行刑制度
    的恤刑精神，採限制加重原則，就被告的整體犯行重新檢視
    而妥適量刑，且僅在所量處之最長刑期（5年8月）之上酌加
    數月，客觀上並無罪刑不相當的情形。
　3.綜上，被告上訴指摘原審各罪及應執行刑的量刑過重云云，
    並無理由。
　㈤綜上所述，原審上開認事用法並無違誤，量刑亦屬妥適，被
    告仍執上開情詞提起上訴，主張原審適用刑法第47條累犯加
    重其刑、未依刑法第59條規定酌減其刑為不當，或主張原審
    量刑與所定之應執行刑過重，請求本院撤銷改判更輕之刑云
    云，並無理由，應予駁回。
據上論結，應依刑事訴訟法第368條，判決如主文。
本案經檢察官粟威穆提起公訴，檢察官章京文到庭執行職務。
中　　華　　民　　國　　111 　年　　12　　月　　13　　日
                  刑事第四庭    審判長法　官  蔡廷宜　　
                                      法　官  蔡川富
                                      法　官  林坤志
以上正本證明與原本無異。
如不服本判決應於收受送達後20日內向本院提出上訴書狀，其未
敘述上訴理由者，並得於提起上訴後20日內向本院補提理由書（
均須按他造當事人之人數附繕本）「切勿逕送上級法院」。
　　　　　　　　　　　　　　　　　　　書記官  凌昇裕　　
中　　華　　民　　國　　111 　年　　12　　月　　13　　日
附錄：本判決論罪法條全文
毒品危害防制條例第4條
製造、運輸、販賣第一級毒品者，處死刑或無期徒刑；處無期徒
刑者，得併科新臺幣3千萬元以下罰金。
製造、運輸、販賣第二級毒品者，處無期徒刑或10年以上有期徒
刑，得併科新臺幣1千5百萬元以下罰金。
製造、運輸、販賣第三級毒品者，處7年以上有期徒刑，得併科
新臺幣1千萬元以下罰金。
製造、運輸、販賣第四級毒品者，處5年以上12年以下有期徒刑
，得併科新臺幣5百萬元以下罰金。
製造、運輸、販賣專供製造或施用毒品之器具者，處1年以上7年
以下有期徒刑，得併科新臺幣1百50萬元以下罰金。
前五項之未遂犯罰之。
藥事法第83條
明知為偽藥或禁藥，而販賣、供應、調劑、運送、寄藏、牙保、
轉讓或意圖販賣而陳列者，處7年以下有期徒刑，得併科新臺幣5
千萬元以下罰金。
犯前項之罪，因而致人於死者，處7年以上有期徒刑，得併科新
臺幣1億元以下罰金；致重傷者，處3年以上12年以下有期徒刑，
得併科新臺幣7千5百萬元以下罰金。
因過失犯第1項之罪者，處2年以下有期徒刑、拘役或科新臺幣5
百萬元以下罰金。
第1項之未遂犯罰之。
附件：      臺灣臺南地方法院刑事判決
110年度訴字第1298號
公　訴　人　臺灣臺南地方檢察署檢察官
被　　　告　甲○○　男　(民國00年0月00日生)
　　　　　　　　　　身分證統一編號：Z000000000號
　　　　　　　　　　住臺南市○○區○○000號之2
　　　　　　　　　　（現於法務部矯正署高雄戒治所）
選任辯護人　裘佩恩律師(法扶律師)　　　　　
被　　　告　郭榮均　男　(民國00年0月00日生)
　　　　　　　　　　身分證統一編號：Z000000000號
　　　　　　　　　　住臺南市○區○○路0000號
選任辯護人　邱煒棠律師(法扶律師)　
上列被告等因違反毒品危害防制條例等案件，經檢察官提起公訴
（110年度偵字第23623號），本院判決如下：
    主  文
甲○○犯如附表編號1至11所示之拾壹罪，均累犯，各處如附表編
號1至11「宣告刑」欄所示之刑及沒收。應執行有期徒刑陸年貳
月。沒收部分併執行之。
郭榮均共同販賣第二級毒品，處有期徒刑貳年陸月。未扣案之犯
罪所得新臺幣貳仟元沒收，於全部或一部不能沒收或不宜執行沒
收時，追徵其價額。
    事  實
一、甲○○前因施用毒品、槍砲案件，經臺灣高等法院臺南分院
　　102年聲字第2469號定應執行刑有期徒刑2年2月，又因施用
    毒品、偽證案件，經本院各判處罪刑並定應執行刑確定，因
    縮短刑期假釋出監並交付保護管束，於民國108年2月5日保
    護管束期滿，假釋未經撤銷，以已執行論。
二、甲○○、郭榮均皆明知甲基安非他命為毒品危害防制條例第2
    條第2項第2款所定之第二級毒品，且經中央衛生主管機關明
    令公告禁止使用，屬藥事法第22條第1項第1款所列之禁藥，
    依法不得持有、販賣、轉讓，竟分別為下列犯行：
  ㈠甲○○基於販賣第二級毒品甲基安非他命以牟利之犯意，以行
    動電話0000000000號（下稱本件手機）做為聯絡工具，先後
    於附表編號1至4、6至10所示之時、地，以如附表編號1至4
    、6至10所示之方式、價格及數量，販賣甲基安非他命與附
    表編號1至4、6至10所示之對象（共9次，各次販賣之時間、
    地點、對象、價格、數量、方式及所得均詳如附表編號1至4
    、6至10所示）。
　㈡甲○○與郭榮均共同基於販賣第二級毒品以營利之犯意聯絡，由
    甲○○以本件手機做為聯絡工具，於附表一編號5所示時、地
    ，以附表一編號5所示方式，販賣甲基安非他命予所示之許
    全利1次。
　㈢甲○○基於轉讓禁藥甲基安非他命之犯意，以本件手機作為聯
    絡工具，於附表編號11所示之時、地，以附表編號11所示之
    方式，轉讓禁藥與王元城1次（轉讓之時間、地點、數量、
    方式詳如附表編號11所示）。
  ㈣甲○○於110年11月3日6時45分許，在臺南市○○區○○街000號為
    警查獲，復經警帶同至其位於雲林縣○○鄉○○路00號居所搜索
    並扣得本件手機，郭榮均於110年11月3日7時48分許，在臺
    南市○區○○路0000號住處為警查獲，始悉上情。
三、案經臺南市政府警察局刑事警察大隊報請臺灣臺南地方檢察
    署檢察官偵查起訴。
    理  由
一、本判決所引用被告以外之人於審判外之言詞或書面陳述，檢
    察官、被告甲○○、郭榮均及渠等之辯護人於本院準備程序、
    審理中均表示同意作為證據使用，且迄至言詞辯論終結前均
    未聲明異議，本院審酌上開證據資料製作時之情況，尚無違
    法不當及證明力明顯過低之瑕疵，亦認為以之作為證據應屬
    適當，爰依刑事訴訟法第159條之5規定，認均有證據能力。
    另本判決引用之非供述證據，均依法定程序取得，經合法調
    查程序，與待證事實間復具相當關聯性，無不得為證據情形
    ，依刑事訴訟法第158條之4反面解釋，均有證據能力。
二、上開犯罪事實，業據被告甲○○、郭榮均於警詢、偵查及本院
    準備程序、審理中均坦承不諱，並經證人許全利、吳承憲、
    王元城於警詢、偵查中證述明確，復有甲○○與許全利通訊監
    察譯文內容及蒐證照片、甲○○與吳承憲使用公共電話及電話
    號碼0000000000涉案譯文內容、甲○○與王元城持用之行動電
    話0000000000號涉案譯文內容、王元城與甲○○110年9月2日
    （四）Line通訊軟體截圖、王元城蒐證照片1紙、甲○○與吳
    承憲在「真愛洗永龍自助洗車場」交易毒品蒐證照片、本院
    110年聲監字第420號通訊監察書暨附表、110年聲監字第480
    號通訊監察書暨附表、110年聲監續字第557號通訊監察書暨
    附表、110年聲監續字第658號通訊監察書暨附表、110年聲
    監續字第659號通訊監察書暨附表、110年聲監續字第740號
    通訊監察書暨附表、110年聲監續字第741號通訊監察書暨附
    表、本院110年聲搜字1157號搜索票、臺南市政府警察局刑
    事警察大隊搜索扣押筆錄、扣押物品目錄表、臺南市政府警
    察局刑事警察大隊蒐證照片1份（警卷15至23、25至34、181
    至191、51、53至54、155、193至195、197至198、199至201
    、203至205、207至208、209至211、213至214、215、217至
    219、223、235至237、239、241、243、245至247、249至25
    1、283至303頁）在卷可稽，足認被告2人任意性之自白確與
    事實相符，均堪以採信。　　
三、又被告甲○○已陳明其販賣毒品都是從中賺取價差，販賣4,50
    0元的甲基安非他命，大約賺3,000元左右，販賣3000元的甲
    基安非他命，交情好的話賺500元、如果賣1萬元，交情好賺
    2,000元，賣6,000元的毒品，大約賺500等語（本院卷第239
    頁），是可認被告甲○○確有藉毒品交易牟利之營利意圖，而
    被告郭榮均則自陳就附表一編號5的部分，可以抵扣被告甲○
    ○之前積欠伊的債務2000元等語（見本院卷第239頁），合於
    證人許全利、吳承憲、王元城證述伊等係向被告購買甲基安
    非他命之情節，益徵被告2人主觀上確有藉販賣甲基安非他
    命營利之不法意圖至明。綜上，本件事證明確，被告2人犯
    行均洵堪認定，均應予依法論科。
四、論罪科刑：
㈠附表編號1至10部分：
　　按甲基安非他命依成癮性、濫用性及對社會危害性之程度，
    已列為毒品危害防制條例第2條第2項第2款所定之第二級毒
    品，禁止非法持有、販賣，是核被告甲○○如附表編號1至10
    所示販賣甲基安非他命之行為、被告郭榮均就附表編號5部
    分，均係犯毒品危害防制條例第4條第2項之販賣第二級毒品
    罪。被告甲○○各次、被告郭榮均就附表編號5販賣甲基安非
    他命前持有各該次所販賣之甲基安非他命之低度行為，分別
    為各該次販賣甲基安非他命之高度行為所吸收，均不另論罪
    。被告郭榮均就附表編號5之犯行，與被告甲○○有犯意聯絡
    與行為分擔，應論以共同正犯。
(二)又按甲基安非他命雖係第二級毒品，但亦屬藥事法所稱之禁
    藥。又明知為禁藥而轉讓者，藥事法第83條第1項定有處罰
    明文。故行為人明知為禁藥即甲基安非他命而轉讓予他人者
    ，其轉讓行為同時該當於毒品危害防制條例第8條第2項之轉
    讓第二級毒品罪及藥事法第83條第1項之轉讓禁藥罪，屬法
    條競合，應依重法優於輕法、後法優於前法等法理，擇一處
    斷。而藥事法第83條第1項轉讓禁藥罪之法定本刑，較毒品
    危害防制條例第8條第2項轉讓第二級毒品罪之法定本刑為重
    ，是轉讓第二級毒品甲基安非他命，除轉讓達一定數量；或
    成年人對未成年人、懷胎婦女為轉讓行為，依毒品危害防制
    條例第8條第6項、第9條各有加重其刑至2分之1之特別規定
    ，而應依該規定加重處罰者外，應依藥事法第83條第1項之
    規定處罰。經查，被告甲○○就附表編號11所示轉讓甲基安非
    他命1次之犯行，因卷內並無積極證據證明被告所轉讓之甲
    基安非他命重量為何，且轉讓對象王元城為成年男性(詳卷
    內所附證人年籍)。是核被告甲○○就附表編號11所為，係犯
    藥事法第83條第1項之轉讓禁藥罪。復藥事法並無處罰持有
    禁藥之明文，亦即持有禁藥並未構成犯罪，故被告因轉讓甲
    基安非他命而持有該禁藥之行為，並無因吸收而不另論罪之
    關係。
(三)被告甲○○如附表編號1至11號所示之各次犯行，行為時、地
    均可明顯區分，屬個別起意之獨立的數行為，其犯意有別，
    行為互殊，應予分論併罰（共11罪）。
㈣刑之加重減輕：
　1.累犯：被告甲○○前因施用毒品、槍砲案件，經臺灣高等法院
    臺南分院102年聲字第2469號定應執行刑有期徒刑2年2月，
    又因施用毒品、偽證案件，經本院各判處罪刑並定應執行刑
    確定，因縮短刑期假釋出監並交付保護管束，於108年2月5
    日保護管束期滿，假釋未經撤銷，以已執行論，有臺灣高等法
    院被告前案紀錄表附卷可查，其於5年內故意再犯本件有期
    徒刑以上之各罪，均為累犯；且被告前因施用毒品案件經執
    行完畢，自已深刻認知毒品之危害，竟再犯可非難性更高、
    流毒於他人之本案販賣、轉讓毒品相關行為，顯見其刑罰反
    應力格外薄弱，未能自前所受之刑之執行記取教訓，主觀上
    有特別之惡性，除販賣第二級毒品法定刑為無期徒刑部分依
    法不得加重外，爰各依刑法第47條第1項規定加重其刑。
　2.被告甲○○於偵查及審判中就附表所示各次販賣、轉讓甲基安
    非他命、被告郭榮均就附表編號5所示之犯行均自白不諱，
    被告甲○○、郭榮均應各依毒品危害防制條例第17條第2項規
    定減輕其刑，並就被告甲○○之部分依法先加（販賣第二級毒
    品法定刑為無期徒刑部分不得加重）後減之。
　⒊被告甲○○雖供述其本案甲基安非他命之來源為綽號「劉宗霖
    」之人。然經本院向臺南市政府警察局刑事警察大隊、南檢
    查詢此情，分別經回覆調查期間，無法查出劉宗霖販賣毒品
    有效事證，甲○○又希望警方保密渠真實身份，故無法繼續追
    查等情，有臺南市政府警察局刑事警察大隊111年4月26日南
    市警刑大偵四字第1110233204號函、臺灣臺南地方檢察署11
    1年5月9日南檢文重110偵23623字第1119030969號函存卷可
    查(見本院卷第153至155、第177至179頁)，是本案既然尚未
    因被告甲○○所供述之毒品來源而查獲正犯或共犯，自不合於
    毒品危害防制條例第17條第1項之要件，無從據該項規定減
    輕其刑。
　4.刑法第59條部分：被告郭榮均之辯護人為被告辯護稱：被告
    販賣第二級毒品之犯行，雖於法有違，惟被告販賣次數僅有
    一次，並無犯罪所得（4500元係用以抵銷被告之借款），考
    量被告年輕智淺，本案犯罪情狀足以引起一般同情，尚可憐
    憫，宣告法定最低刑度尚屬過重，請再酌減其刑等語。按犯
    罪之情狀顯可憫恕，認科以最低度刑仍嫌過重者，得酌量減
    輕其刑，刑法第59條定有明文。另同為販賣第二級毒品之人
    ，其原因動機不一，犯罪情節未必盡同，或有大盤毒梟者，
    亦有中、小盤之分，甚或僅止於吸毒者友儕間為求互通有無
    之有償轉讓者亦有之，其販賣行為所造成危害社會之程度自
    屬有異，法律科處此類犯罪，所設販賣第二級毒品之法定最
    低本刑卻同為無期徒刑或10年以上有期徒刑，不可謂不重。
    於此情形，倘依其情狀處以有期徒刑，即足以懲儆，並可達
    防衛社會之目的者，自非不可依客觀之犯行與主觀之惡性二
    者加以考量其情狀，是否有可憫恕之處，適用刑法第59條之
    規定酌量減輕其刑，期使個案裁判之量刑，能斟酌至當，符
    合比例原則。本院審酌被告郭榮均與同案被告甲○○共同販賣
    第二級毒品，本案販售之次數僅有1次，且犯罪所得係被告
    甲○○為扣抵借款2000元，被告於警、偵訊中即坦承客觀事實
    不諱，衡其所為尚非罪大惡極，相較於長期、大量販賣毒品
    之真正毒梟而言，其對社會秩序與國民健康之危害，顯然不
    成比例，認就本案縱經依偵審自白之規定減刑後，科法定最
    低刑度仍嫌過重，在客觀上足以引起一般人之同情，爰依刑
    法第59條之規定，予以酌量減輕其刑，並依法遞減輕之。
  ⒌爰審酌被告甲○○深知甲基安非他命戕害人體身心健康之鉅，
    亦明知持有、販賣甲基安非他命為政府嚴厲查禁之行為，仍
    不思戒慎行事，竟因而即無視法令禁制，販賣甲基安非他命
    與他人牟利或轉讓甲基安非他命與他人施用，所為均有害他
    人身體健康，危害社會治安和善良秩序，更顯見其漠視政府
    防制毒品之政策與決心，殊屬不該。另衡酌被告甲○○、郭榮
    均各次販賣、甲○○轉讓與他人之甲基安非他命之數量及販賣
    毒品之所得，最終均坦承犯行不諱及在本院審理中所呈現之
    犯後態度。兼衡被告甲○○自陳學歷為高中肄業，未婚、入監
    前為六輕外包廠商、月收入約六萬元、需扶養母親；被告郭
    榮均為高職畢業、未婚、無子女、目前擔任職業大貨車司機
    ，月入2萬5000元、需扶養母親之智識程度、家庭生活狀況
    等一切情狀，就被告甲○○部分分別量處如附表「宣告刑」欄
    所示之刑、被告郭榮均部分量處如主文所示。並考量被告甲
    ○○犯行類型相關性而定如主文所示之應執行刑，以示懲儆。
五、沒收部分：
(一)被告甲○○係以扣案之行動電話門號0000000000號SIM卡1張（
    序號000000000000000號）使用附表所示通訊軟體用以與附
    表所示對象聯繫，是本件手機為被告所有，供其犯如附表所
    示各罪時使用之物，依毒品危害防制條例第19條第1項(附表
    編號1至10部分)、第38條第2項前段(附表編號11部分)規定
    ，應予宣告沒收。
(二)被告甲○○係以附表編號1至11所示之價格販賣甲基安非他命
    ，已實際收取價金共計45,500元，被告郭榮均之犯罪所得為
    2000元，此等未扣案之價金自屬其犯罪所得，應依刑法第38
    條之1第1項、第3項前段宣告沒收，均於全部或一部不能沒
    收或不宜執行沒收時，追徵其價額。
(三)其餘扣案之物，皆與本案販賣毒品犯行無關，卷內亦無證據
    顯示此與本案有何直接關連，爰不宣告沒收。
據上論斷，應依刑事訴訟法第299 條第1 項前段，毒品危害防制
條例第4 條第2 項、第17條第2項、第19條第1項，刑法第11條、
第28條、第47條第1項、第51條第5款、第59條，刑法第38條第2
項前段、第38條之1第1項前段、第3項，判決如主文。
本案經檢察官粟威穆提起公訴，檢察官陳擁文到庭執行職務。
中　　華　　民　　國　　111 　年　　6 　　月　　30　　日
　　　　　　　　　刑事第十二庭 審判長 法　官　張婉寧
　　　　　　　　　                    法  官  陳嘉臨
　　　　　　　　　                    法  官  黃鏡芳
以上正本證明與原本無異。
如不服本判決應於收受本判決後20日內向本院提出上訴書狀，並
應敘述具體理由。其未敘述上訴理由者，應於上訴期間屆滿後20
日內向本院補提理由書狀（均須按他造當事人之人數附繕本）「
切勿逕送上級法院」。 
    　　　　　　　　　　　　　　　　　書記官  施茜雯
中　　華　　民　　國　　111 　年　　6 　　月　　30　　日
附錄本案論罪科刑法條：
毒品危害防制條例第4條
製造、運輸、販賣第一級毒品者，處死刑或無期徒刑；處無期徒
刑者，得併科新臺幣三千萬元以下罰金。
製造、運輸、販賣第二級毒品者，處無期徒刑或十年以上有期徒
刑，得併科新臺幣一千五百萬元以下罰金。


附表（時間：民國/金額：新臺幣，以下均同）
編號 對象 時間 地點 方式 宣告刑  行為人     1 許全利 110年4月22日 21時36分許 臺南市○○區○○路0段0巷旁大圳溝 甲○○電聯許全利後，於左揭時、地，交付甲基安非他命半錢予許全利，並收取4,500元 甲○○販賣第二級毒品，累犯，處有期徒刑伍年肆月，扣案之行動電話門號○○○○○○○○○○號（含SIM卡壹張）沒收；未扣案之犯罪所得新臺幣肆仟伍佰元沒收，於全部或一部不能沒收或不宜執行沒收時，追徵其價額。  甲○○     2 許全利 110年5月13日 21時50分許 同上 甲○○電聯許全利後，於左揭時、地，交付甲基安非他命半錢予許全利，並收取4,500元 甲○○販賣第二級毒品，累犯，處有期徒刑伍年肆月。扣案之行動電話門號○○○○○○○○○○號（含SIM卡壹張）沒收；未扣案之犯罪所得新臺幣肆仟伍佰元沒收，於全部或一部不能沒收或不宜執行沒收時，追徵其價額。  甲○○     3 許全利 110年5月22日 20時58分許 同上 甲○○電聯許全利後，於左揭時、地，交付甲基安非他命半錢予許全利，並收取4,500元 甲○○販賣第二級毒品，累犯，處有期徒刑伍年肆月。扣案之行動電話門號○○○○○○○○○○號（含SIM卡壹張）沒收；未扣案之犯罪所得新臺幣肆仟伍佰元沒收，於全部或一部不能沒收或不宜執行沒收時，追徵其價額。  甲○○     4 許全利 110年6月24日 21時35分許 臺南市○○區○○路000巷旁公園 甲○○電聯許全利後，於左揭時、地，交付甲基安非他命半錢予許全利，並收取4,500元 甲○○販賣第二級毒品，累犯，處有期徒刑伍年肆月。扣案之行動電話門號○○○○○○○○○○號（含SIM卡壹張）沒收；未扣案之犯罪所得新臺幣肆仟伍佰元沒收，於全部或一部不能沒收或不宜執行沒收時，追徵其價額。  甲○○     5 許全利 110年7月27日 21時1分許 臺南市○○區○○路0段0巷旁大圳溝 甲○○電聯許全利後，推由郭榮均於左揭時、地，交付甲基安非他命半錢予許全利，繼由郭榮均於110年7月29日17時許，在臺南市○○區○○路○○檳榔攤，向許全利收取4,500元（其中之2000元由郭榮均收取，以扣抵甲○○所積欠之債務） 甲○○共同販賣第二級毒品，累犯，處有期徒刑伍年肆月。扣案之行動電話門號○○○○○○○○○○號（含SIM卡壹張）沒收；未扣案之犯罪所得新臺幣貳仟伍佰元沒收，於全部或一部不能沒收或不宜執行沒收時，追徵其價額。  郭榮均 甲○○     6 許全利 110年8月27日 22時25分許 臺南市○○區○○路000巷旁公園 甲○○電聯許全利後，於左揭時、地，交付甲基安非他命1.5克予許全利，並收取3千元 甲○○販賣第二級毒品，累犯，處有期徒刑伍年貳月。扣案之行動電話門號○○○○○○○○○○號（含SIM卡壹張）沒收；未扣案之犯罪所得新臺幣參仟元沒收，於全部或一部不能沒收或不宜執行沒收時，追徵其價額。  甲○○     7 吳承憲   110年5月4日22時後某時 臺南市○區○○路000號「○○○○」外面 甲○○於左揭時、地，交付甲基安非他命半錢予吳承憲，並收取3千元 甲○○販賣第二級毒品，累犯，處有期徒刑伍年貳月。扣案之行動電話門號○○○○○○○○○○號（含SIM卡壹張）沒收；未扣案之犯罪所得新臺幣參仟元沒收，於全部或一部不能沒收或不宜執行沒收時，追徵其價額。  甲○○     8 吳承憲   110年5月18日22時後某時 臺南市○○區○○○路「○○洗車場」 甲○○於左揭時、地，交付甲基安非他命半錢予吳承憲，繼於110年9月4日2時許，在臺南市○○區○○街000號「○○洗車場」，向吳承憲收取3千元 甲○○販賣第二級毒品，累犯，處有期徒刑伍年貳月。扣案之行動電話門號○○○○○○○○○○號（含SIM卡壹張）沒收；未扣案之犯罪所得新臺幣參仟元沒收，於全部或一部不能沒收或不宜執行沒收時，追徵其價額  甲○○     9 王元城    110年8月12日後某時 王元城位於臺南市○○區○○街00巷0號住處（下稱王元城住處） 甲○○於左揭時、地，交付甲基安非他命1錢予王元城，並自王元城先前交予甲○○之購毒款中，扣除1萬元 甲○○販賣第二級毒品，累犯，處有期徒刑伍年捌月。扣案之行動電話門號○○○○○○○○○○號（含SIM卡壹張）沒收；未扣案之犯罪所得新臺幣壹萬元沒收，於全部或一部不能沒收或不宜執行沒收時，追徵其價額  甲○○     10 王元城   110年9月2日17時許 同上 甲○○於左揭時、地，將甲基安非他命1錢黏於王元城車輛之駕駛座下方底盤，嗣於其後某時，在王元城住處，向王元城收取6千元 甲○○販賣第二級毒品，累犯，處有期徒刑伍年陸月。扣案之行動電話門號○○○○○○○○○○號（含SIM卡壹張）沒收；未扣案之犯罪所得新臺幣陸仟元沒收，於全部或一部不能沒收或不宜執行沒收時，追徵其價額。  甲○○     11 王元城   110年8月13日6時26分許 嘉義縣民雄交流道下道路旁 甲○○於左揭時、地，轉讓數量不詳之甲基安非他命（無證據證明達10公克）予王元城。 甲○○轉讓第二級毒品，累犯，處有期徒刑捌月。扣案之行動電話門號○○○○○○○○○○號（含SIM卡壹張）沒收。  甲○○